nl: Schoenconstructie: Blake-maakwijze; Gelijmd; Direct attach; Goodyear-maakwijze; Handgenaaide mocassin; Spuitgegoten; Noorse maakwijze; Opanka; Strobel-maakwijze; Gevulkaniseerd; Overige
ru: Метод конструкции обуви: Прошивной метод Блейка; Клеевой метод; Литьевой метод; Рантовый метод Goodyear; Мокасины ручного пошива; Инжекционное литье; Норвежский рант; Опанка; Стробельный метод; Вулканизация; Другое
sv: Skokonstruktion: Blake-söm; Limmad; Direktgjuten; Goodyear-randsydd; Handsydd mockasin; Formsprutad; Norsk randsöm; Opanka; Strobel-söm; Vulkaniserad; Övrigt
fr: Procédé de fabrication de chaussures: Cousu Blake; Soudé; Injection directe; Cousu Goodyear; Mocassin cousu main; Moulé par injection; Cousu norvégien; Cousu Opanka; Cousu Strobel; Vulcanisé; Autre
tr: Ayakkabı üretim yöntemi: Blake dikiş; Yapıştırma; Doğrudan bağlantı; Goodyear welt dikiş; Elde dikim mokasen; Enjeksiyon kalıplı; Norveç welt dikiş; Opanka dikiş; Strobel; Vulkanize; Diğer
zh-CN: 鞋履构造工艺: 布雷克缝制; 胶粘; 直接连帮成型; 固特异沿条; 手工缝制莫卡辛鞋; 注塑成型; 挪威缝制; Opanka 缝制; 斯特罗贝尔缝法; 硫化; 其他
fi: Jalkineiden valmistusmenetelmä: Blake-ommel; Liimattu; Suorakiinnitys; Goodyear-reunos; Käsinommeltu mokkasiini; Ruiskuvalettu; Norjalainen reunos; Opanka; Strobel; Vulkanoitu; Muu
ko: 신발 제작 방식: 블레이크 스티치; 시멘티드; 다이렉트 어태치; 굿이어 웰트; 핸드소운 모카신; 사출 성형; 노르위지언 웰트; 오판카; 스트로벨; 벌커나이즈드; 기타
hr-HR: Metoda izrade obuće: Blake šav; Lijepljeno; Izravno spajanje; Goodyear obrub; Ručno šivana mokasina; Injekcijski prešano; Norveški obrub; Opanka šav; Strobel šivanje; Vulkanizirano; Ostalo
cs: Způsob konstrukce obuvi: Prošití Blake; Lepená; Přímý nástřik; Rámová (Goodyear); Ručně šitý mokasín; Vstřikovaná; Norská rámová (Norwegian); Opanka; Strobel; Vulkanizovaná; Jiná
vi: Phương pháp cấu tạo giày dép: Khâu Blake; Dán keo; Gắn trực tiếp; Khâu Goodyear; Khâu tay kiểu moccasin; Đúc phun; Khâu kiểu Na Uy; Opanka; Khâu Strobel; Lưu hóa; Khác
it: Metodo di costruzione delle calzature: Cucitura Blake; Incollato; Attacco diretto; Guardolo Goodyear; Mocassino cucito a mano; Stampato a iniezione; Guardolo norvegese; Opanka; Strobel; Vulcanizzato; Altro
hu: Cipőgyártás módja: Blake varrás; Ragasztott; Közvetlen rögzítés; Goodyear varrás; Kézzel varrott mokaszin; Fröccsöntött; Norvég varrás; Opanka varrás; Strobel varrás; Vulkanizált; Egyéb
zh-TW: 鞋類結構工法: 布萊克縫法; 膠黏; 直接注塑; 固特異沿條縫法; 手工縫製莫卡辛; 射出成型; 挪威縫法; Opanka 縫法; 斯特羅貝爾縫法; 硫化; 其他
da: Fodtøjskonstruktionsmetode: Blake-syning; Limet; Direkte påstøbt; Goodyear-randsyet; Håndsyet mokkasin; Sprøjtestøbt; Norsk randsyet; Opanka; Strobel-syning; Vulkaniseret; Andet
th: วิธีการผลิตรองเท้า: เย็บแบบเบลก (Blake stitch); ประกอบด้วยกาว (Cemented); ยึดติดโดยตรง (Direct attach); เย็บแบบกู๊ดเยียร์เวลต์ (Goodyear welt); เย็บมือแบบม็อกคาซิน (Hand-sewn moccasin); ฉีดขึ้นรูป (Injection molded); เย็บแบบนอร์วีเจียนเวลต์ (Norwegian welt); เย็บแบบโอแพนกา (Opanka); เย็บแบบสโตรเบิล (Strobel); วัลคาไนซ์ (Vulcanized); อื่นๆ
ja: 靴の製造方法: マッケイ製法; セメント製法; ダイレクトアタッチ; グッドイヤーウェルト製法; ハンドソーンモカシン; インジェクション成型; ノルヴェジェーゼ製法; オパンケ製法; ストローベル製法; バルカナイズ製法; その他
de: Schuhkonstruktionsmethode: Blake-Machart; Geklebt; Direktanguss; Goodyear-Machart; Handgenähter Mokassin; Spritzgegossen; Norweger-Machart; Opanka-Machart; Strobel-Machart; Vulkanisiert; Sonstiges
sk-SK: Spôsob konštrukcie obuvi: Metóda Blake stitch; Lepená; Priame napojenie; Metóda Goodyear welt; Ručne šitá mokasína; Vstrekovaná; Nórske šitie; Opanka; Metóda Strobel; Vulkanizovaná; Iné
pl: Metoda wykonania obuwia: Szycie typu Blake (Blake stitch); Klejone; Metoda wtryskowa bezpośrednia; Goodyear Welted; Mokasyny ręcznie szyte; Formowane wtryskowo; Szycie norweskie (Norwegian Welt); Konstrukcja Opanka; Szycie typu Strobel; Wulkanizowane; Inna
ro-RO: Metoda de fabricare a încălțămintei: Cusătură Blake; Lipit; Atașare directă; Cusătură Goodyear; Mocasin cusut manual; Turnat prin injecție; Cusătură norvegiană; Opanka; Strobel; Vulcanizat; Altele
pt-PT: Método de construção de calçado: Costura blake; Colado; Fixação direta; Vira Goodyear; Mocassim cosido à mão; Moldado por injeção; Vira norueguesa; Opanka; Strobel; Vulcanizado; Outro
el: Μέθοδος κατασκευής υποδημάτων: Ραφή Blake; Κολλητή; Άμεση σύνδεση; Ραφή Goodyear welt; Χειροποίητο μοκασίνι; Με χύτευση υπό πίεση; Ραφή Norwegian welt; Opanka; Ραφή Strobel; Βουλκανισμένη; Άλλο
es: Método de confección de calzado: Costura Blake; Cementado; Inyección directa; Empalmillado Goodyear; Mocasín cosido a mano; Moldeado por inyección; Empalmillado noruego; Opanka; Strobel; Vulcanizado; Otro
en: Footwear construction method: Blake stitch; Cemented; Direct attach; Goodyear welt; Hand-sewn moccasin; Injection molded; Norwegian welt; Opanka; Strobel; Vulcanized; Other
lt-LT: Avalynės gamybos būdas: „Blake“ siūlė; Klijuota; Tiesioginis tvirtinimas; „Goodyear“ rantas; Rankomis siūti mokasinai; Formuota įpurškiant; Norvegiškas rantas; „Opanka“ metodas; „Strobel“ metodas; Vulkanizuota; Kita
pt-BR: Método de construção de calçados: Costura blake; Cimentado; Fixação direta; Costura goodyear welt; Mocassim costurado à mão; Moldado por injeção; Costura norueguesa; Opanka; Strobel; Vulcanizado; Outro
nb: Konstruksjonsmetode for fottøy: Blake-søm; Limt; Direktestøpt; Goodyear-randsøm; Håndsydd mokasin; Sprøytestøpt; Norsk randsøm; Opanka; Strobel; Vulkanisert; Annet
sl-SI: Metoda izdelave obutve: Šiv Blake; Lepljeno; Neposredno pritrjeno; Šiv Goodyear; Ročno sešit mokasin; Injekcijsko brizgano; Norveški šiv; Opanka; Strobel; Vulkanizirano; Drugo
bg-BG: Метод за изработка на обувки: Шев Blake; Лепени; Директно прикрепяне; Шев Goodyear; Ръчно шити мокасини; Инжекционно формовани; Норвежки шев; Опанка; Шев Strobel; Вулканизирани; Друг